【裁判字號】    92,訴,954
【裁判日期】    920624
【裁判案由】    侵權行為損害賠償
【裁判全文】
臺灣板橋地方法院民事判決  九十二年度訴字第九五四號
    原      告  乙○○○
    被      告  甲○○
右當事人間請求侵權行為損害賠償事件，本院判決如左：
    主    文
被告應給付原告新台幣壹佰萬元。
原告其餘之訴駁回。
訴訟費用由被告負擔。
本判決第一項得假執行。
    事    實
甲、原告方面：
一、聲明：
（一）被告應給付原告新台幣（下同）一百萬元。
（二）被告應返還原告書立由被告交還原告之三枚印章及存摺一本之簽收條一紙、原
      告之子許盟傑之印鑑證明一紙。
（三）第一項聲明依職權宣告假執行。
二、陳述：
（一）被告為執業代書，於八十七年間受原告委託辦理原告之夫許豐彥之遺產繼承及
      遺產稅等事宜，收受原告交付被告二百五十萬元，該款項原欲作原告向財政部
      台灣省國稅局（以下簡稱國稅局）申請覆查遺產稅，作為申請覆查及分期繳納
      遺產稅之擔保，嗣國稅局不受理申請覆查，詎被告於九十年三月間自國稅局領
      回二百五十萬元之款項後，竟將該款項侵占入己，之後僅返還一百五十萬元，
      尚餘一百萬元尚未返還，屢經催索，均未返還，爰依侵權行為法則提起本訴。
（二）被告將原先原告交付之三枚印章及存摺一本返還予原告，原告立有簽收條一紙
      ，及原告另交付被告為原告之子許盟傑之印鑑證明一紙，一併請求被告交還。
乙、被告方面：
一、聲明：
（一）同意原告請求一百萬元部分之聲明。
（二）原告其餘之訴駁回。
二、陳述：
（一）同意原告請求一百萬部分之聲明，但目前無力清償。
（二）已經返還原告三枚印章及存摺一本，並未持有許盟傑之印鑑證明一紙。
    理    由
甲、得心證之理由：
（一）原告主張被告涉有侵占罪嫌，已返還一百五十萬元，尚餘一百萬元尚未清償等
      事實，有本院九十二年度易字第三八○號刑事判決為證，並經本院調卷查核屬
      實，且被告已為認諾，原告此部份主張為可信，原告此部份之請求，自屬有理
      由。
（二）另原告主張被告應交還原告書立由被告交還原告之三枚印章及存摺一本之簽收
      條一紙、及原告交付被告原告之子許盟傑之印鑑證明一紙云云。被告則上開簽
      收條不能交還原告，並否認持有許盟傑之印鑑證明等語置辯。然查，上開簽收
      條係被告作為已交還原告三枚印章及存摺一本之證明，其所有權為被告所有，
      原告非所有權人，自無權請求被告交還，此部份請求，顯屬無據。另原告於起
      訴書狀自認：雖曾於被告處簽署文件，資料、印章，但不知交付何文件等語，
      從而，原告並無證據證明被告持有許盟傑之印鑑證明一紙，準此，原告向非持
      有人之被告，提起本訴，原告此部份之請求，顯然欠缺訴訟標的之法律關係，
      此部份請求，自屬無理由。
乙、假執行之宣告：
    被告就原告請求給付一百萬元部分，已為認諾，核與民事訴訟法第三百八十九條
    第一項第一款本於被告認諾之判決，法院應依職權宣告假執行之規定相符，爰依
    職權宣告之。
丙、結論：原告之訴為一部有理由，一部無理由，依民事訴訟法第七十九條但書、第
    三百八十九條第一項第一款，判決如主文。
中      華      民      國    九十二    年      六      月    二十四    日
                                臺灣板橋地方法院民事第三庭
~B法      官  徐玉玲
右為正本係照原本作成
如對本判決上訴，須於判決送達後廿日內向本院提出上訴狀
中      華      民      國    九十二    年      六      月    二十四    日
~B法院書記官  朱家惠


司法院資訊處製作；財團法人民間司法改革基金會備份。
